# Alberto Carenini

Ecommerce Manager - Webmaster - Imprenditore Digitale

Via L. Capranica, 10 Milano, MI 20131

349 54 08 046

alberto.carenini.1980@gmail.com

Spett.le ANNA RAVAZZOLI S.r.I. Corso Genova, 13-16, Milano

Milano, 26 ago 2022

Oggetto: candidatura a posizione di E-Commerce Manager

Gentile Dr.ssa Anna Ravazzoli,

sottopongo alla Sua attenzione la mia candidatura in risposta alla vostra ricerca di un profilo di E-Commerce Manager su LinkedIn in quanto mi sento ampiamente in possesso di competenze aderenti a quanto richiesto.

Negli ultimi anni mi sono infatti occupato in prima persona dello sviluppo e della gestione di siti e-commerce per il commercio B2C. Nello specifico ho esperienza nella compilazione del catalogo, gestione dei contenuti testuali, manipolazione grafica delle immagini (Photoshop), posizionamento SEO e nella parte marketing. Per quanto riguarda quest'ultima, sono in grado di gestire le campagne a pagamento, il lato social e l'ottimizzazione del vostro funnel di vendita. Inoltre sono in grado di sviluppare il codice sorgente del sito per effettuare piccole personalizzazioni ad hoc. Pur non avendo mai avuto l'opportunità di lavorarci direttamente, mi sento piuttosto a mio agio con la piattaforma Shopify, che voi utilizzate.

Durante il periodo 2006-2010 ho lavorato presso il campus di NABA (Nuova Accademia di Belle Arti) come insegnante di italiano tecnico per la moda. Sempre nello stesso periodo ho inoltre lavorato come interprete presso lo IED per la traduzione in simultanea di lezioni di Fashion Marketing.

Sono abituato a lavorare in team e a rispettare deadline stringenti gestendo bene lo stress, mi considero un buon comunicatore e guadagno il rispetto altrui interagendo con tatto ed equilibrio.

Sperando che il mio profilo possa essere di vostro interesse, allego il mio curriculum vitae e vi invito a non esitare a contattarmi per qualsiasi necessità.

Cordiali Saluti,

Alberto Carenini

# Alberto Carenini

Ecommerce Manager - Webmaster - Imprenditore Digitale

Via L. Capranica, 10 Milano, MI 20131

349 54 08 046

alberto.carenini.1980@gmail.com

#### **ESPERIENZA LAVORATIVA**

## Botanica Urbana Srl, Milano — Amministratore Unico

LUGLIO 2010 - OGGI

Fondatore del marchio di bio-gardening "Botanica Urbana", direzione del franchising, supervisione area commerciale e ufficio acquisti.

Coordinamento del team di sviluppo per siti ecommerce Wordpress e Magento, gestione del posizionamento SEO e campagne SEM, direzione marketing, social, grafica e content management. Leader del team di sviluppo hardware e software di prodotti IOT per automazione agricola.

## **Scuola Leonardo da Vinci**, Milano — *Insegnante* L2

AGOSTO 2005 - DICEMBRE 2009

Insegnamento di Italiano e Inglese come lingua seconda. Specializzato in italiano tecnico per la moda e preparazione a esami DITALS.

## **IED** - Istituto Europeo di Design, Milano — Interprete Simultaneo

MARZO 2006 - LUGLIO 2008

Interprete simultaneo con combinazione linguistica Italiano → Inglese.

## **MIAT S.p.a.**, Milano — Assistente Area Manager

GENNAIO 2003 - MARZO 2005

Assistente all'area commerciale farmaceutica in estremo oriente (Giappone, Corea, Taiwan), gestione clienti con presenza in loco.

### ISTRUZIONE

## **Politecnico delle Lingue**, Milano — Laurea in Interpretazione

SETTEMBRE 1999 - GIUGNO 2002

Laurea breve in Interpretazione e Mediazione Linguistico-Culturale. Combinazione linguistica: Italiano, Inglese, Spagnolo, Russo.

#### **ALTRE CAPACITA'**

**Gestione del personale** di vendita e del team di sviluppo.

**Esperienza in Software** Web Wordpress / Woocommerce e posizionamento SEO e SEM

Capacità di programmazione in PHP, Javascript, C++, MySQL e jQuery. Conoscenza di HTML, CSS e Bootstrap

**Totale Confidenza** con i prodotti della Suite MS Office.

### LINGUE

Italiano: Madrelingua Inglese: Interprete

Spagnolo: Interprete

#### **ALTRE COMPETENZE**

**Esperienza di Mentoring** in ambito commerciale e tecnico per 14 punti vendita affiliati.

**Buone Competenze** nella manipolazione di immagini e file grafici con Photoshop.

**Spiccata attitudine** al problem solving, alla comunicazione e integrazione nel Team.

### **INFORMAZIONI ULTERIORI**

**Fotografia:** appassionato di fotografia paesaggistica.

# **Alberto Carenini**

Ecommerce Manager - Webmaster - Imprenditore Digitale

Via L. Capranica, 10 Milano, MI 20131

349 54 08 046

alberto.carenini.1980@gmail.com

## Autorizzazione al Trattamento dei Dati Personali

Autorizzo il trattamento dei miei dati personali presenti nel presente Curriculum Vitae ai sensi del Decreto Legislativo 30 giugno 2003, n. 196 "Codice in materia di protezione dei dati personali" e dell'art. 13 del GDPR (Regolamento UE 2016/679).

Milano, 26 ago 2022

Alberto Carenini